【裁判字號】    95,交聲,366
【裁判日期】    950630
【裁判案由】    聲明異議
【裁判全文】
臺灣彰化地方法院交通事件裁定  九十五年度交聲字第三六六號
    原處分機關    交通部公路總局臺中區監理所彰化監理站
    異  議  人
    即受處分人    甲○○
上列受處分人因違反道路交通管理處罰條例案件，對於交通部公
路總局臺中區監理所彰化監理站中華民國九十五年五月八日所為
之處分（彰監四字第裁六四─ＨＢ0000000號裁決書）聲
明異議，本院裁定如下：
    主  文
異議駁回。
    理  由
一、本件聲明異議意旨略以：異議人即受處分人（下稱異議人）
    甲○○於民國九十四年三月五日十五時十七分許，駕駛ＩＤ
    Ｇ─六五七號重型機車，行經臺中縣龍井鄉○○○路時，為
    臺中縣警察局烏日分局員警攔下，並以「持汽車駕駛執照駕
    駛重型機器腳踏車」違規而掣單舉發，嗣因之間有所不愉快
    ，遭警抄下姓名、身分證字號後，即叫異議人離開，異議人
    並沒有拒簽紅單，為此聲明異議云云。
二、按汽車駕駛人持小型車駕駛執照駕駛重型機器腳踏車者，處
    新臺幣（下同）一千八百元以上三千六百元以下之罰鍰，道
    路交通管理處罰條例第二十二條第一項第四款定有明文。次
    按行為人有違反道路交通管理處罰條例之情形者，應填製違
    規通知單，並於被通知人欄予以勾記，其通知聯為當場舉發
    者，應填記駕駛人或行為人姓名、性別、出生年月日、地址
    、被查獲之駕駛人或行為人為受處分人時，應將該通知單填
    記後交付該行為人簽名或蓋章收受之；拒絕簽章者，並記明
    其事由，視為已收受，違反道路交通管理事件統一裁罰基準
    及處理細則第十一條第一項第一款亦有明定。
三、經查：
  (一)異議人甲○○原雖考領有重型機車駕駛執照，惟於八十八年
    十二月八日，因有「未戴安全帽及駕駛車輛未隨身攜帶駕駛
    執照」之違規事由，為原處分機關交通部公路總局臺中區監
    理所彰化監理站依道路交通管理處罰條例第三十一條第三項
    （註：該條款現移列同條第六項）、第二十五條第一項第三
    款處以罰鍰，嗣因異議人逾期未繳納，原處分機關遂於九十
    一年四月九日「易處逕註」，此有異議人機車駕照基本資料
    、本院電訪紀錄各一紙附卷可稽。
  (二)就汽車駕駛人之重型機器腳踏車駕駛執照遭吊（註）銷後，
    仍繼續駕駛重型機器腳踏車之裁罰疑義乙案，經交通部研議
    結果：重型機器腳踏車駕駛執照吊（註）銷後，即已喪失駕
    駛機器腳踏車之有效許可，其應視同為無重型機器腳踏車駕
    駛執照，故汽車駕駛人在機器腳踏車駕駛執照被吊（註）銷
    後，如仍駕駛重型機器腳踏車，當依警察攔檢舉發當時之違
    規事實及其實際持照情況而處罰，持有小型車或以上之駕駛
    執照駕駛重型機器腳踏車者，應依道路交通管理處罰條例第
    二十二條第一項第四款之規定論處（交通部九十一年七月十
    日交路字第○九一○○○六七八一號函文參照）。查本件異
    議人於其機車駕照基本資料遭易處逕註後，仍於前揭時、地
    ，駕駛車牌號碼ＩＤＧ─六五七號重型機車，而為警員舉發
    之事實，除為異議人所不爭執外，復有臺中縣警察局中縣警
    交字第ＨＢ0000000號舉發違反道路交通管理通知單
    在卷可按。再觀卷附之汽車駕照基本資料一份可知，其當時
    僅為領有普通小型車駕駛執照之人，則其對於持小型車駕駛
    執照者，不得駕駛重型機器腳踏車之規定，自應知之甚詳，
    異議人所陳，顯無論據。
  (三)又其所謂之間不愉快，應是舉發員警表示若異議人不簽收將
    郵寄舉發通知單，亦無誣陷、違法之情，況異議人自遭本件
    警員攔查舉發（九十四年三月五日）至收受本件裁決書（九
    十五年五月八日）已有一年二月之久，異議人從未主動查詢
    舉發之情形，今執此置辯，當係推卸之舉。
  (四)綜上所述，異議人既有「持汽車駕駛執照執照駕駛重型機器
    腳踏車」之違規事實，原處分機關依道路交通管理處罰條例
    第二十二條第一項第四款及違反道路交通管理事件統一裁罰
    基準表之規定，以異議人已逾越應到案期限三十日以上，逕
    行裁處異議人三千六百元罰鍰，核無違誤，本件異議為無理
    由，應予駁回。
四、據上論斷，應依道路交通管理處罰條例第八十七條第二項、
    道路交通案件處理辦法第十九條，裁定如主文。
中    華    民    國    95    年    6     月    30    日
                  交通法庭    法  官  周莉菁
以上正本證明與原本無異。
如不服本裁定，應於送達後五日內，向本院提出抗告狀（須附繕
本）。
中    華    民    國    95    年    7     月    10    日
                                書記官  黃當易


司法院資訊處製作；財團法人民間司法改革基金會備份。
